DAVID BORGAT

FRONTEND DEVELOPER

PERFIL PROFESIONAL

Soy un desarrollador frontend con una sólida experiencia en la creación de interfaces de usuario atractivas y funcionales. Desde que ingresé en el mundo de la programación en 2020, he trabajado en una amplia variedad de proyectos, incluyendo rebrandings institucionales y el desarrollo de sistemas de gestión centrales para empresas de salud, para startups y universidades estadounidenses. He utilizado librerías como React acompañadas de TypeScript, Material UI, Ant Design, y frameworks como Next.js, React Native y Tailwind CSS.

Me enfoco está en comprender las necesidades del usuario y traducirlas en soluciones eficientes e inteligentes. Me destaco por mi capacidad para entender las necesidades del cliente, aportar nuevas ideas y solucionar problemas de manera independiente. Además, tengo una excelente comunicación y desempeño grupal, lo que me permite colaborar eficazmente en equipos multidisciplinarios. Me motiva el desarrollo de productos de alta calidad que mejoren la experiencia del usuario final.

EXPERIENCIA LABORAL

Freelance Frontend Developer Julio 2023 - Presente

Participo en la personalización de un sistema de gestión universitaria desarrollado en React y Material UI para los componentes. También he participado en la creación de landing pages para el sector inmobiliario y para profesionales de la salud utilizando Next.js y Tailwind CSS. Trabajo muy estrechamente con los clientes para asegurar que se cumplan sus necesidades y expectativas en las soluciones desarrolladas.

GenomaWork - Frontend Developer Abril 2022 - Noviembre 2023

Trabajé en el desarrollo de soluciones de gestión de empleo personalizadas con React, Ant Design y CSS Modules para clientes de alto perfil como Starbucks y Santander. Formé parte de un equipo frontend bajo metodologías ágiles, colaborando estrechamente con los equipos de UX/UI y backend. Contribuí tanto al rebranding de la empresa como a la creación de diversos dashboards, mejorando significativamente las operaciones y la experiencia de usuario de los clientes mediante funcionalidades totalmente personalizadas.

Outside The Cube - Frontend Developer Octubre 2021 - Marzo 2022

Desarrollé funcionalidades frontend con React, TypeScript y Material UI para empresas de salud, trabajando codo a codo con el equipo de backend y realizando demostraciones semanales a los clientes. Implementé optimizaciones para un software de desarrollo interno que monitoreaba la cantidad de camas de terapia disponibles u ocupadas, asegurando una entrega eficiente y continua de estas mejoras.

HABILIDADES

Desarrollo web: React, NextJS, TypeScript, React

UI/UX Diseño: Material UI, AntD, Tailwind CSS.Herramientas & Plataformas: Docker, Expo, Git.Project Management: Agile methodologies, SCRUM.

IDIOMAS

Español (Nativo) - Ingles (Intermedio)

EDUCACIÓN

Plataforma 5 - Coding Bootcamp

Software Developer | Ene 2021 - Abr 2021

Más de 800 horas de estudio intensivo en modalidad full-time a lo largo de 14 semanas. Aprendí a programar aplicaciones web completas, tanto Frontend como Back-end, utilizando tecnologías como React, React Native y Node Js.

Además, me formé en metodologías de trabajo ágiles adquiriendo habilidades para colaborar en equipos y gestionar proyectos de manera eficiente.